臺北高等行政法院裁定　　　　　　　　　　　　　　　九十三年度訴字第一八一號
　　原　　　告　甲○○
　　　　　　　　乙○○
　　　　　　　　丙○○
　　訴訟代理人　沈志成律師
　　被　　　告　國立政治大學
　　代　表　人　丁○○校長）.
　　訴訟代理人　陳金泉律師
　　　　　　　　葛百鈴律師
　　　　　　　　李瑞敏律師
右當事人間因考績事件，原告不服公務員保障暨培訓委員會中華民國九十二年十一月
十八日九二公審決字第○二七九號復審決定，提起行政訴訟。本院裁定如左：
　　主  文
原告之訴駁回。
訴訟費用由原告負擔。
　　理  由
一、按九十二年五月二十八日修正公布之公務人員保障法（以下簡稱保障法）第一百
    零三條第一項規定：「本法修正施行前，尚未終結之復審事件，其以後之程序，
    依修正之本法規定終結之；‧‧‧。」準此，於該法修正施行前尚未終結之復審
    事件，應依修正後該法所定程序終結之。復按同法第三條第一項規定：「本法所稱
    公務人員，係指法定機關依法任用之有給專任人員及公立學校編制內依法任用之
    職員。」第一百零二條規定：「下列人員準用本法之規定：一、教育人員任用條
    例公布施行前已進用未經銓敘合格之公立學校職員。‧‧‧。」對於保障法所定
    保障對象，已有明定。復按同法第四條第一項規定：「公務人員權益之救濟，依
    本法所定復審、申訴、再申訴之程序行之。」是依上開規定，須為保障法保障對
    象，始得依保障法所定救濟程序請求救濟，合先敘明。
二、經查，行政院為規範公立大專校院稀少性科學技術人員遴用及待遇，曾以七十二
    年十月八日臺（七二）參字第四０四二三號令訂定發布公立大專校院稀少性科學
    技術人員遴用及待遇辦法，以為公立大專校院進用稀少性科學技術人員之依據。
    嗣教育人員任用條例於七十四年五月一日制定公布，前揭公立大專校院稀少性科
    學技術人員遴用及待遇辦法經於八十七年三月十八日將名稱修正為公立大專校院
    稀少性科技人員遴用資格辦法，並於第一條明定其授權依據為教育人員任用條例
    第二十條及同條例施行細則第二十一條第二項。
三、次查，原告乙○○與丙○○原係依據教育部於五十四年三月四日所公布之台灣省
    各級學校教職員遴用辦法分別於六十九年九月十五日以及七十年八月一日任用為
    電算中心之技術員，原告甲○○則係依據七十年十二月九日被告學校所公布適用
    之國立政治大學職員遴用辦法，經被告學校於七十三年八月一日任用為電算中心
    之技術員，及至七十九年六月二十二日，被告學校依據教育部七十二年十月八日
    訂定之公立大專技院稀少性科學技術人員遴用及待遇辦法規定，報請教育部，將
    原告等三人依法晉用、改任為四等技術師，而於同年八月一日，原告等三人則依
    當時公立專技院稀少性科學技術人員遴用及待遇辦法規定，改任為四等技術師，
    有被告提出之派令影本附卷可稽，並為原告所不爭執，復審決定以渠等均未具公
    務人員任用資格，亦非教育人員任用條例制定公布前所進用之人員，故渠等並非
    保障法第三條第一項末段及同法第一百零二條第一款所稱之公立學校職員，且與
    教育人員任用條例施行細則第二十一條第一項規定「本條例所稱學校職員，指各
    級學校編制內辦理學校行政工作及一般技術工作之專任人員。但教學、研究及稀
    少性科技人員不在其內。」，明文排除各校稀少性科技人員於學校職員之列亦屬
    合致，因認原告等非屬保障法所保障之對象，應不得循保障法所定程序請求救濟
    ，而為復審不受理之決定並無不合。
四、原告雖主張略以彼等於教育人員任用條例於七十四年五月一日制定公布前即已在
    被告學校任職，依公務人員保障法第一百零二條第一款「教育人員任用條例公布
    施行前所進用未經銓敘合格之公立學校職員」得準用該法之規定，依復審程序救
    濟云云，惟查，原告雖係分別於六十九年、七十年及七十三年即為被告所進用，
    惟查，被告在公立大專校院稀少性科學技術人員遴用及待遇辦法於七十二年十月
    八日公布施行後，既已以七十九年七月二十日（七九）政人字第一八五六號令依
    法將原告等改派，則在此之後，原告之任職依據及身分已經變更為依公立大專校
    院稀少性科學技術人員遴用及待遇辦法所進用之人員，不復存在原有之進用身分
    ，而公務人員保障法第一百零二條第一款所稱之「教育人員任用條例公布施行前
    所進用未經銓敘合格之公立學校職員」，係指在提起行政救濟時仍為初次進用時
    「未經銓敘合格之公立學校職員」之身分者而言，本件原告等於提起行政救濟時
    既不復具原最早進用之身分，自無公務人員保障法第一百零二條第一款之適用。
    原告雖又主張教育人員任用條例施行細則第二十一條第一項規定逾越母法之規定
    云云，惟查，依教育人員任用條例第二十一條第一項規定「學校職員之任用，依
    其職務類別，分別適用公務人員任用法或技術人員任用條例之規定，並辦理銓敘
    審查。」，原告既非適用公務人員任用法或技術人員任用條例之規定並辦理銓敘
    審查者，則該法施行細則規定明文排除各校稀少性科技人員於學校職員之列，並
    無逾越母法規定，原告就此所為之主張，亦無可採。
五、從而，本件復審決定為不受理之決定並無不合，原告提起本件行政訴訟，自不合
    法。本件原告之訴既不合法則原告所主張之實體上理由，即無審究必要；又本件
    被告已依訴願法規定，將本案移送教育部訴願委員會審理中，均併此敘明。
三、據上論結，本件原告之訴為不合法，爰依行政訴訟法第一百零七條第一項第十款
    、第一百零四條、民事訴訟法第九十五條、第八十五條第一項前段，裁定如主文
    。
中　　　華　　　民　　　國　　九十三　　年　　　七　　　月　　 十六 　　日
                　　 臺 北 高 等 行 政 法 院 第 五 庭
                                              審判長法官  張瓊文
                                                    法官  劉介中
                                                    法官  黃清光
右為正本係照原本作成。
如不服本裁定，應於送達後十日內向本院提出抗告狀（須按他造人數附繕本）。
中　　　華　　　民　　　國　　九十三　　年　　　七　　　月　　 二十 　　日
            　　　　　　　　　　　　　　    　    書記官  楊子鋒
